ru: Спортивные товары > Активный отдых на открытом воздухе > Езда на велосипеде > Аксессуары для велосипедов > Аксессуары и детали для детских велокресел: Подушки и накладки для детских велокресел; Подножки для детских велокресел; Рули и поручни для детских велокресел; Адаптеры и кронштейны для детских велокресел; Ветровые стекла и чехлы для детских велокресел
it: Articoli sportivi > Ricreazione outdoor > Ciclismo > Accessori per biciclette > Accessori e componenti per seggiolini per bambini per bicicletta: Cuscini e imbottiture per seggiolini da bicicletta; Poggiapiedi e pedanini per seggiolini da bicicletta; Manubri e maniglie per seggiolini da bicicletta; Adattatori e staffe di montaggio per seggiolini da bicicletta; Parabrezza e coperture antipioggia per seggiolini da bicicletta
ro-RO: Articole sportive > Recreere în aer liber > Ciclism > Accesorii pentru biciclete > Accesorii și piese pentru scaune pentru copii pentru biciclete: Perne și căptușeli pentru scaunul de copii la bicicletă; Suporturi și pini pentru picioare la scaunul de copii; Ghidoane și bare de mână pentru scaunul de copii la bicicletă; Adaptoare și suporturi de montare a scaunului pentru copii la bicicletă; Paravânturi și huse meteo pentru scaunul de copii la bicicletă
nb: Sportsutstyr > Friluftsliv > Sykling > Sykkeltilbehør > Tilbehør og deler til sykkelbarneseter: Puter og underlag til barnesykkelsete; Fotstøtter og knagger til barnesykkelsete; Styrer og håndtak til barnesykkelsete; Monteringsadaptere og braketter til barnesykkelsete; Vindskjermer og værtrekk til barnesykkelsete
cs: Sportovní potřeby > Outdoorové aktivity > Cyklistika > Jízdní kola – příslušenství > Příslušenství/díly pro dětské sedačky na kola: Polštáře a podložky do dětských cyklosedaček; Stupačky a opěrky nohou k dětským cyklosedačkám; Řídítka a madla k dětským cyklosedačkám; Montážní adaptéry a držáky na dětské cyklosedačky; Ochranné štíty a pláštěnky na dětské cyklosedačky
tr: Spor Malzemeleri > Açık Hava Etkinlikleri > Bisiklet > Bisiklet Aksesuarları > Bisiklet Çocuk Koltuğu Aksesuarları ve Parçaları: Bisiklet çocuk koltuğu minderleri ve pedleri; Bisiklet çocuk koltuğu ayaklıkları ve basamakları; Bisiklet çocuk koltuğu gidonları ve tutamaçları; Bisiklet çocuk koltuğu montaj adaptörleri ve braketleri; Bisiklet çocuk koltuğu rüzgarlıkları ve hava koruma kılıfları
en: Sporting Goods > Outdoor Recreation > Cycling > Bicycle Accessories > Bicycle Child Seat Accessories & Parts: Bicycle Child Seat Cushions & Pads; Bicycle Child Seat Footrests & Pegs; Bicycle Child Seat Handlebars & Handrails; Bicycle Child Seat Mounting Adapters & Brackets; Bicycle Child Seat Windscreens & Weather Covers
zh-TW: 體育用品 > 室外休閒 > 單車 > 自行車配件 > 自行車兒童座椅配件/零件: 自行車兒童座椅坐墊與護墊; 自行車兒童座椅腳踏與火箭筒; 自行車兒童座椅把手與扶手; 自行車兒童座椅安裝轉接座與支架; 自行車兒童座椅擋風板與防雨罩
pt-BR: Artigos esportivos > Atividades ao ar livre > Ciclismo > Acessórios para bicicletas > Peças e acessórios de cadeiras infantis para bicicleta: Almofadas e estofados para assentos infantis de bicicleta; Apoios de pé e pedaleiras para assentos infantis de bicicleta; Guidões e corrimãos para assentos infantis de bicicleta; Adaptadores e suportes de montagem para assentos infantis de bicicleta; Para-brisas e capas de chuva para assentos infantis de bicicleta
th: อุปกรณ์กีฬา > สันทนาการกลางแจ้ง > ปั่นจักรยาน > อุปกรณ์จักรยาน > อุปกรณ์เสริมและอะไหล่ที่นั่งเด็กสำหรับจักรยาน: เบาะและแผ่นรองที่นั่งเด็กบนจักรยาน; ที่พักเท้าและแป้นเหยียบที่นั่งเด็กบนจักรยาน; แฮนด์และราวรัดที่นั่งเด็กบนจักรยาน; อะแดปเตอร์และตัวยึดที่นั่งเด็กบนจักรยาน; กระจกบังลมและผ้าคลุมกันสภาพอากาศที่นั่งเด็กบนจักรยาน
vi: Dụng cụ thể thao > Giải trí ngoài trời > Đạp xe > Linh kiện xe đạp > Phụ tùng & bộ phận ghế ngồi trẻ em cho xe đạp: Đệm và tấm lót ghế trẻ em xe đạp; Chỗ để chân và gác chân ghế trẻ em xe đạp; Ghi đông và tay vịn ghế trẻ em xe đạp; Ngàm và giá lắp ghế trẻ em xe đạp; Kính chắn gió và tấm che thời tiết ghế trẻ em xe đạp
nl: Sportartikelen > Buitenrecreatie > Fietsen > Fietsaccessoires > Accessoires en onderdelen voor fietsstoeltjes voor kinderen: Kussens en pads voor fietsstoeltjes; Voetsteunen en pegs voor fietsstoeltjes; Sturen en handgrepen voor fietsstoeltjes; Montage-adapters en beugels voor fietsstoeltjes; Windschermen en regenhoezen voor fietsstoeltjes
sk-SK: Športový tovar > Exteriérové rekreakčné športy > Bicyklovanie > Príslušenstvo pre bicykle > Príslušenstvo a diely pre detské sedačky na bicykel: Vankúše a podložky do detských sedačiek na bicykel; Stupačky a kolíky pre detské bicyklové sedačky; Riadidlá a madlá pre detské bicyklové sedačky; Adaptéry a držiaky na detské sedačky na bicykel; Čelné sklá a ochranné plachty na detské cyklosedačky
pt-PT: Artigos de desporto > Atividades recreativas no exterior > Ciclismo > Acessórios para bicicleta > Acessórios e peças de assento para crianças para bicicleta: Almofadas e proteções para cadeiras de criança de bicicleta; Apoios de pés e patins para cadeiras de criança de bicicleta; Guiadores e corrimãos para cadeiras de criança de bicicleta; Adaptadores e suportes de montagem para cadeiras de criança de bicicleta; Para-brisas e coberturas impermeáveis para cadeiras de criança de bicicleta
es: Equipamiento deportivo > Actividades al aire libre > Ciclismo > Accesorios para bicicletas > Accesorios y repuestos para asientos infantiles para bicicletas: Cojines y almohadillas para asientos infantiles de bicicleta; Reposapiés y estribos para asientos infantiles de bicicleta; Manillares y pasamanos para asientos infantiles de bicicleta; Soportes y adaptadores de montaje para asientos infantiles de bicicleta; Parabrisas y fundas impermeables para asientos infantiles de bicicleta
el: Αθλητικά είδη > Υπαίθριες δραστηριότητες αναψυχής > Ποδηλασία > Αξεσουάρ ποδηλάτου > Αξεσουάρ & εξαρτήματα παιδικών καθισμάτων ποδηλάτων: Μαξιλαράκια και επενδύσεις παιδικών καθισμάτων ποδηλάτου; Υποπόδια (μαρσπιέ) παιδικών καθισμάτων ποδηλάτου; Λαβές και χειρολαβές παιδικών καθισμάτων ποδηλάτου; Αντάπτορες και βραχίονες τοποθέτησης παιδικών καθισμάτων ποδηλάτου; Ανεμοθώρακες και καλύμματα καιρού για παιδικά καθίσματα ποδηλάτου
lt-LT: Sporto prekės > Poilsis lauke > Dviračių sportas > Dviračių priedai > Vaikiškų kėdučių dviračiams priedai ir dalys: Dviračių vaikiškų kėdučių pagalvėlės ir paminkštinimai; Dviračių vaikiškų kėdučių pakojai ir kojų atramos; Dviračių vaikiškų kėdučių rankenos ir porankiai; Dviračių vaikiškų kėdučių tvirtinimo adapteriai ir laikikliai; Dviračių vaikiškų kėdučių vėjo apsaugos ir lietaus uždangalai
pl: Sprzęt sportowy > Rekreacja na świeżym powietrzu > Kolarstwo > Akcesoria do rowerów > Akcesoria i części do fotelików rowerowych: Poduszki i wkładki do fotelików rowerowych; Podnóżki do fotelików rowerowych; Kierownice i poręcze do fotelików rowerowych; Adaptery i uchwyty do fotelików rowerowych; Osłony przeciwwiatrowe i przeciwdeszczowe do fotelików rowerowych
hr-HR: Sportska oprema > Rekreacija na otvorenom > Biciklizam > Pribor za bicikle > Dodaci i dijelovi za dječje sjedalice za bicikle: Jastuci i podloge za dječje sjedalice za bicikl; Oslonci za noge i klinovi za dječje sjedalice za bicikl; Ručke i rukohvati za dječje sjedalice za bicikl; Adapteri i nosači za montažu dječjih sjedalica za bicikl; Vjetrobranska stakla i navlake za zaštitu od vremenskih uvjeta za dječje sjedalice za bicikl
hu: Sportszerek > Szabadtéri kikapcsolódás > Kerékpározás > Kerékpár-kiegészítők > Kerékpárgyermekülés-kiegészítők és -alkatrészek: Kerékpáros gyerekülés-párnák és -betétek; Kerékpáros gyerekülés-lábtartók; Kerékpáros gyerekülés-kormányok és -kapaszkodók; Kerékpáros gyerekülés-rögzítő adapterek és konzolok; Kerékpáros gyerekülés-szélvédők és -esővédők
fr: Équipements sportifs > Loisirs de plein air > Vélo > Accessoires de cyclisme > Accessoires et pièces de sièges d'enfant pour vélo: Coussins et assises pour siège enfant de vélo; Repose-pieds et pegs pour siège enfant de vélo; Guidons et rampes pour siège enfant de vélo; Adaptateurs et supports de fixation pour siège enfant de vélo; Pare-brises et housses de protection pour siège enfant de vélo
sl-SI: Športna oprema > Rekreacija na prostem > Kolesarjenje > Dodatki za kolesa > Dodatki in deli za otroške sedeže za kolesa: Blazine in podloge za otroške kolesarske sedeže; Opore za noge in stopalke za otroške kolesarske sedeže; Krmila in ograje za otroške kolesarske sedeže; Adapterji in nosilci za montažo otroških sedežev za kolo; Vetrobranska zaščita in dežne prevleke za otroške kolesarske sedeže
ko: 스포츠용품 > 야외 레크레이션 > 사이클링 > 자전거 부대용품 > 자전거 유아 좌석 부대용품/부품: 자전거 유아 안장 쿠션 및 패드; 자전거 유아 안장 발판 및 페그; 자전거 유아 안장 핸들바 및 핸드레일; 자전거 유아 안장 장착 어댑터 및 브래킷; 자전거 유아 안장 바람막이 및 웨더 커버
fi: Urheilutarvikkeet > Ulkoharrasteet > Pyöräily > Pyöräilytarvikkeet > Polkupyörän lastenistuimen lisätarvikkeet ja -osat: Polkupyörän lastenistuimen pehmusteet; Polkupyörän lastenistuimen jalkatuet ja -tapit; Polkupyörän lastenistuimen ohjaustangot ja käsinojat; Polkupyörän lastenistuimen kiinnitysadapterit ja -kiinnikkeet; Polkupyörän lastenistuimen tuuli- ja sääsuojat
zh-CN: 体育用品 > 户外休闲 > 自行车用品 > 自行车配件 > 自行车儿童座椅配件/零件: 自行车儿童座椅坐垫与靠垫; 自行车儿童座椅脚踏与搁脚板; 自行车儿童座椅车把与扶手; 自行车儿童座椅安装适配器与支架; 自行车儿童座椅挡风玻璃与防雨罩
ja: スポーツ用品 > 屋外レクリエーション > サイクリング > 自転車関連用品 > 自転車用チャイルドシート関連用品・部品: 自転車用チャイルドシートクッション・パッド; 自転車用チャイルドシートフットレスト・ペグ; 自転車用チャイルドシートハンドル・手すり; 自転車用チャイルドシートマウントアダプター・ブラケット; 自転車用チャイルドシート風防・レインカバー
sv: Sportartiklar > Utomhusaktiviteter > Cykling > Cykeltillbehör > Tillbehör och delar till cykelbarnstol: Kuddar och dynor till cykelbarnstolar; Fotstöd och fotpinnar till cykelbarnstolar; Handtag och räcken till cykelbarnstolar; Monteringsadaptrar och fästen till cykelbarnstolar; Vindrutor och väderskydd till cykelbarnstolar
de: Sportartikel > Outdoor-Aktivitäten > Radfahren > Fahrradzubehör > Zubehör für Kinderfahrradsitze: Sitzkissen & -polster für Fahrradkindersitze; Fußstützen & Rasten für Fahrradkindersitze; Lenker & Haltegriffe für Fahrradkindersitze; Montageadapter & Halterungen für Fahrradkindersitze; Windschutzscheiben & Wetterabdeckungen für Fahrradkindersitze
da: Sportsartikler > Friluftsliv > Cykling > Cykeltilbehør > Tilbehør og dele til cykelbarnesæder: Puder og hynder til cykelbarnesæder; Fodstøtter og hvilepinde til cykelbarnesæder; Styr og bøjler til cykelbarnesæder; Adaptere og beslag til cykelbarnesæder; Vindskærme og regnslag til cykelbarnesæder
bg-BG: Спортни стоки > Спортни занимания на открито > Колоездене > Аксесоари за велосипеди > Аксесоари и части за детски столчета за велосипеди: Възглавници и подложки за детски столчета за велосипеди; Опори и поставки за крака за детски седалки за велосипед; Ръкохватки и предпазни парапети за детски седалки за велосипед; Адаптери и стойки за монтаж на детска седалка за велосипед; Ветрозащитни паравани и покривала за детски столчета за велосипеди